【裁判字號】    98,易,1531
【裁判日期】    980714
【裁判案由】    侵占
【裁判全文】
臺灣板橋地方法院刑事判決              98年度易字第1531號
公  訴  人  臺灣板橋地方法院檢察署檢察官
被      告  甲○○
                    3樓
上列被告因業務侵占案件，經檢察官提起公訴（98年度偵字第56
9 號），由本院合議庭裁定改依簡式審判程式審理，並判決如下
：
    主  文
甲○○意圖為自己不法之所有，而侵占對於業務上所持有之物，
累犯，處有期徒刑柒月。
    事  實
一、甲○○前曾於民國96年間因過失傷害案件，經臺灣板橋地方
    法院（下稱本院）96年度交易字第112 號判處有期徒刑6 月
    確定，其後經減刑為有期徒刑3 月，甫於97年1 月3 日執行
    完畢，猶不知悔改，自97年9 月16日起至同年9 月23日為止
    ，在乙○○所經營位於臺北縣泰山鄉○○街62號5 樓之「鐵
    三角食品行」擔任送貨司機，負責送貨及向客戶收取貨款之
    工作，為從事業務之人，竟基於意圖為自己不法所有之接續
    犯意，於97年9 月23日當天代為收取如附表所示早點子等17
    家客戶之貨款（扣除退貨及退回沙拉桶部分）共計新臺幣61
    ,390 元 後，以變易持有為所有之意思，予以侵占入己，並
    隨即逃逸無蹤。
二、案經乙○○告訴臺灣板橋地方法院檢察署檢察官偵查起訴。
    理  由
一、上開犯罪事實，業經被告甲○○於本院審理時坦承不諱，核
    與告訴人乙○○、告訴代理人黃義宏於偵查中所指證之情節
    大致相符，並有出貨單19張及打卡單影本1 張附卷可資佐證
    ，足供擔保被告之自白與事實相符，是以本件事證明確，被
    告上開犯行堪以認定，應依法論科。
二、核被告所為，係犯刑法第336 條第2 項之業務侵占罪。又其
    於97年9 月23日當天，利用其任職「鐵三角食品行」送貨司
    機之機會，向有業務往來之客戶共計收取17筆貨款，並進而
    將之侵吞入己，挪為他用，係本於同一侵占貨款之犯意，於
    時間、空間密接之情形下所為，且持續侵害相同之法益，依
    一般社會健全觀念，在時間差距上，難以強行分開，在刑法
    評價上，以視為數個舉動之接續施行，合為包括之1 行為予
    以評價，較為合理，則屬接續犯，應為包括之1 罪（最高法
    院86年台上字第3295號著有判例可資參照）。又被告曾於96
    年間因過失傷害案件，經本院96年度交易字第112 號判處有
    期徒刑6 月確定，其後經減刑為有期徒刑3 月，甫於97年1
    月3 日執行完畢一節，有臺灣高等法院被告前案紀錄表1 份
    在卷足憑，其於5 年以內故意再犯本件有期徒刑以上之罪，
    為累犯，應依刑法第47條第1項 規定加重其刑。爰審酌被告
    先前未因故意犯罪而受罪刑之宣告，素行尚可，惟其利用擔
    任送貨司機之機會，將其所持有之多筆貨款予以侵占入已，
    惡性不輕，復參酌其犯罪動機、目的、手段、次數、所造成
    告訴人損失程度，以及事發後於本院審理時已願據實坦承本
    件犯行，尚具悔意，犯後態度尚稱良好，然迄未能與告訴人
    達成和解等一切情狀，量處如主文所示之刑，以資儆懲。
三、末按「除被告所犯為死刑、無期徒刑、最輕本刑為 3年以上
    有期徒刑之罪或高等法院管轄第1審案件者外，於前條第1項
    程序進行中，被告先就被訴事實為有罪之陳述時，審判長得
    告知被告簡式審判程序之旨，並聽取當事人、代理人、辯護
    人及輔佐人之意見後，裁定進行簡式審判程序。」刑事訴訟
    法第273條之1第1項定有明文。查本件被告所犯上開刑法第
    336條第2項之罪，其法定刑並非最輕本刑為3年以上有期徒
    刑之罪，且被告於本院98年6 月30日準備程序進行中，復就
    被訴之事實為有罪之陳述，經告知被告簡式審判程序之旨，
    被告及公訴人對於本件改依簡式審判程序審理亦均表示同意
    ，是本院即依前揭刑事訴訟法規定，裁定本件進行簡式審判
    程序，附此敘明。
據上論斷，應依刑事訴訟法第273條之1第1項、第299條第 1項前
段，刑法第336 條第2 項、第47條第1 項，刑法施行法第1 條之
1， 判決如主文。
本案經檢察官黃明絹到庭執行職務。
中    華    民    國    98    年    7     月    14    日
                        刑事第十九庭
                             法  官    楊  仲  農
上列正本證明與原本無異。
如對本判決不服，應於送達後10日內，向本院提出上訴狀（應抄
附繕本）告訴人或被害人如對於本判決不服者，應具備理由請求
檢察官上訴，其上訴期間之計算係以檢察官收受判決正本之日期
為準。
                             書記官    陳  香  君
中    華    民    國    98    年    7     月    16    日
附表
編號  客戶名稱      地    址          侵占金額（元）
一    早點子    臺北縣樹林市○○街○段     975
                174號
二    土城農會  臺北縣土城市○○街23      2780
      附設托兒  號
      所
三    櫻花茶房  臺北縣板橋市○○路67      2125
                號
四    建國檳榔  臺北縣樹林市○○路15      720
      攤        號
五    米象      臺北縣樹林市○○街13      4710
                號
六    客來門    臺北縣樹林市○○街29      1100
                號
七    素食自助  臺北縣土城市○○路4號     2450
      餐店
八    啡賞好茶  臺北縣土城市○○路○段     0000
                000號
九    海港城鵝  臺北縣土城市○○路○段     5840
      肉        266號
十    金仙便當  臺北縣土城市○○街23號    7090
十    天冠自助  臺北縣土城市○○路196號   8125
一    餐
十    洋蔥屋    臺北縣土城市○○路○段00   0000
0              號
十    不詳      臺北縣土城市○○路○段97號  190
三              4樓
十    宜田飯包  臺北縣板橋市○○○街32號    200
四
十    原味牛肉  臺北縣土城市○○路25號     3255
五    麵
十    台灣小吃  臺北縣土城市○○路89巷     00000
0              0號
十    古早味    臺北縣樹林市鎮○街367號     930
七
附錄本案論罪科刑法條全文
中華民國刑法第336條
（公務公益侵占罪、業務侵占罪）
對於公務上或因公益所持有之物，犯前條第 1 項之罪者，處 1
年以上 7 年以下有期徒刑，得併科 5 千元以下罰金。
對於業務上所持有之物，犯前條第 1 項之罪者，處 6 月以上
5 年以下有期徒刑，得併科 3 千元以下罰金。
前二項之未遂犯罰之。


司法院資訊處製作；財團法人民間司法改革基金會備份。
